【裁判字號】    89,台上,1650
【裁判日期】    890330
【裁判案由】    業務過失致人於死
【裁判全文】
最高法院刑事判決                              八十九年度台上字第一六五○號
    上  訴  人   甲○○
    選任辯護人   張天良律師
                 許世烜律師
右上訴人因業務過失致人於死案件，不服台灣高等法院台南分院中華民國八十六年十
月二十二日第二審判決（八十六年度交上訴字第一三○三號，起訴案號：台灣嘉義地
方法院檢察署八十六年度偵字第二五五六號），提起上訴，本院判決如左：
    主  文
原判決撤銷，發回台灣高等法院台南分院。
    理  由
本件原判決認定上訴人甲○○為大榮汽車股份有限公司嘉義營業所司機，係從事駕駛
業務之人，於民國八十五年十月十八日上午十時二十五分許，駕駛車牌號碼ＨＵ－八
○二號營業小貨車，在嘉義縣鹿草鄉後堀村九鄰六十二號前，佔用嘉鹿公路路邊道路
卸貨時，本應注意在車後妥善作警示標誌，以免後方來車撞及該車，而依當時係日間
晴天、視距良好無障礙物等情形，又無不能注意之情事，詎上訴人竟疏未注意設置警
示標誌，適有張德美騎乘車牌號碼ＬＺＵ－○九一號重型機車，沿該道路同一方向自
後方駛至，亦疏未注意車前狀況小心駕駛，而撞及上訴人所駕駛該小貨車左後方，致
張德美人車倒地後顱內出血，經送醫急救於翌日不治死亡。上訴人則於肇事後向警自
首接受裁判等情。因將第一審不當之判決撤銷，改判仍論處上訴人從事業務之人因業
務上之過失致人於死罪刑。固非無見。
惟查：在顯有妨害他車通行之處所，不得停車；任何人不得利用道路為工作場所；停
於路邊之車輛，遇晝晦、風沙、雨雪、霧靄時，或在夜間無燈光設備或照明不清之道
路，均應顯示停車燈光或反光標識，固為道路交通安全規則第一百十二條第一項第九
款、第一百四十條第三款、第一百十二條第十三款分別明文規定。然依卷內道路交通
事故調查報告表、現場圖及照片所示，當時道路狀況，係日間晴天、視距良好無障礙
物，而上訴人停車位置，車前後輪分別距離路邊○‧二八公尺及○‧二五公尺，路邊
並無禁止停車之標誌或標線，其小貨車左側車身距路中央雙黃線尚有三‧二至三‧五
五公尺，如果無訛，則上訴人是否係在顯有妨害他車通行之處所停車及須放置警示標
誌？即非無疑。又本件車禍之發生，係因死者張德美騎乘機車撞擊上訴人停放路邊之
小貨車所致，與上訴人在路邊停車卸貨之行為有何直接關聯？台灣省嘉雲區車輛行車
事故鑑定委員會之鑑定意見及台灣省車輛行車事故覆議鑑定委員會函覆之覆議結果，
對此並未予鑑定說明，亦欠明瞭。凡此，俱與認定上訴人就本件車禍之發生有無疏失
責任，至有關係。原審未詳予調查清楚，即率行判決，有未盡職權查證之違法。上訴
意旨指摘原判決不當，非無理由，應認原判決有撤銷發回更審之原因。
據上論結，應依刑事訴訟法第三百九十七條、第四百零一條，判決如主文。
中      華      民      國    八十九    年      三      月      三十    日
                              最高法院刑事第十庭
                                  審判長法官  陳  宗  鎮
                                        法官  劉  介  民
                                        法官  魏  新  和
                                        法官  孫  增  同
                                        法官  張  春  福
      右正本證明與原本無異
                                              書  記  官
中      華      民      國    八十九    年      四      月      十      日


司法院資訊處製作；財團法人民間司法改革基金會備份。
